【裁判字號】    92,易緝,203
【裁判日期】    921120
【裁判案由】    毒品危害防制條例
【裁判全文】
臺灣高雄地方法院刑事判決                        九十二年度易緝字第二三號
    聲  請  人  臺灣高雄地方法院檢察署檢察官
    被      告  甲○○
右列被告因違反毒品危害防制條例案件，經檢察官聲請簡易判決處刑（九十一年度毒
偵緝字第二十七號），本院高雄簡易庭認不宜逕以簡易判決處刑（九十一年度雄簡字
第三一八號），乃簽請由本院依通常訴訟程序處理，檢察官另聲請併案審理（九十一
年度毒偵字第五七四一號、九十二年度毒偵字三二一五號、第五二五四號），被告於
本院準備程序進行中，就被訴事實為有罪之陳述，經本院告知簡式審判程序意旨，並
聽取公訴人及被告之意見後，本院合議庭裁定依簡式審判程序審理，本院判決如左：
    主  文
甲○○連續施用第二級毒品，累犯，處有期徒刑拾月。扣案之第二級毒品安非他命貳
小包（其中壹包驗前毛重拾肆點貳公克、驗後毛重拾肆點壹公克，另壹包驗前毛重壹
點陸公克、驗後毛重壹點伍公克）及含有第二級毒品安非他命殘渣之玻璃球吸食器、
玻璃球各壹個，均沒收銷燬之。
    事  實
一、甲○○前因違反麻醉藥品管理條例案件，經本院於民國八十五年十二月六日，以
    八十五年度易字第七二二七號刑事判決，判處有期徒刑三月，並確定在案，嗣於
    八十七年九月二十九日易科罰金執行完畢；然其竟仍不知悔改，再因施用毒品案
    件，經本院裁定送觀察、勒戒後，因無繼續施用之傾向，而經臺灣高雄地方法院
    檢察署（以下簡稱高雄地檢署）檢察官，於八十八年七月六日以八十八年度偵緝
    字第一○三六號為不起訴處分確定在案。嗣其竟於前開不起訴處分確定後五年內
    ，復基於施用第二級毒品安非他命之概括犯意，連續：(一)先於九十年八月十日某
    時許，在設於台北市大同區○○○路一五一號八樓之「華大旅行社」八樓八○六
    室，施用第二級毒品安非他命，嗣為警於九十年八月十一日一時二十分許在上開
    旅社房間內查獲，並扣得第二級毒品安非他命一小包（驗前毛重十四點二公克、
    驗後毛重十四點一公克），含第二級毒品安非他命殘渣之玻璃球吸食器一個。(二)
    再於九十年十月二十九日某時許，在其位於高雄市前金區○○○路三二巷一四號
    之住處施用第二級毒品安非他命，並於九十年十月三十日二十二時四十分許，經
    警於台北縣永和市○○路二十五巷九弄七號查獲。(三)再於九十一年一月十五日某
    時許，在其位於台北縣新店市○○路○段三號之居處，施用第二級毒品安非他命
    ，並於九十一年一月十五日二十二時許，在上開居處為警查獲。(四)另於九十二年
    三月二十日十四時許回溯二十四小時內之某時（不含公權力拘束期間）許，在其
    位於高雄市前金區○○○路三十二巷十四號之住處，施用第二級毒品安非他命，
    並於九十二年三月二十日十二時三十五分許經警在上開處查獲。(五)再於九十二年
    七月十四二十時許，在其位於高雄市前金區○○○路三二巷十四號之住處，施用
    第二級毒品安非他命，並經警於九十二年七月十五日十一時二十分許，在屏東縣
    屏東市○○路「巨蛋超商」前查獲，且扣得第二級毒品安非他命一包（驗前毛重
    一點六公克、驗後毛重一點五公克），含第二級毒品安非他命殘渣之玻璃球一支
    。而甲○○更因該連續施用毒品案件，而經本院於九十年十一月十五日，以九十
    年度毒聲字第六九一○號裁定送觀察、勒戒後，因有繼續施用之傾向，乃經本院
    於九十一年二月二十日以九十一年度毒聲字第七八一號裁定令入戒治處所執行強
    制戒治。
二、案經台北市政府警察局大同分局、中山分局、士林分局及屏東縣警察局屏東分局
    分別報請臺灣士林地方法院檢察署移轉及報請臺灣高雄地方法院檢察署檢察官偵
    查而聲請簡易判決處刑及聲請併案審理。
    理  由
壹、程序部分：本件被告所犯為死刑、無期徒刑或最輕本刑為三年以上有期徒刑以外
    之罪，其於準備程序中就被訴事實為有罪之陳述，經法官告知簡式審判程序之旨
    ，並聽取公訴人之意見後，依刑事訴訟法第二百七十三條之一第一項規定，裁定
    由受命法官獨任進行簡式審判程序，合先敘明。
貳、實體部分：
一、訊據被告甲○○對於右揭事實均坦承不諱，而其於九十年八月十一日、九十年十
    月三十日、九十一年一月十五日、九十一年十月一日及九十二年七月十五日經警
    分別查獲時所採尿液，經送請台北市立療養院、台灣檢驗科技股份有限公司、屏
    東縣衛生局檢驗結果確均呈第二級毒品甲基安非他命之陽性反應，有該療養院九
    十年八月十五日、九十一年二月四日及九十一年十二月十三日之煙毒尿液檢驗報
    告書三份（參九十年度毒偵字第一三八二號案卷第四十五頁、九十一年度毒偵字
    第二九九二號案卷第七頁、九十一年度毒偵字第二六四三號案卷第十四頁）、該
    科技股份有限公司之濫用藥物尿液檢驗報告書一份（參九十一年度毒偵字第二六
    四三號案卷第十五頁可參）、屏東縣衛生局之屏縣衛檢六字第九二○一四一號及
    屏縣衛檢六字第九二○二六六號煙毒及麻醉藥品類委託檢驗結果通知書二份（參
    屏警分刑字00000000000號案卷第五頁及九十二年度毒偵字第五二五
    四號卷第十六頁）等資料在卷可稽；足認被告上開自白確與事實相符，洵堪採為
    論罪科刑之依據。
二、又被告曾因施用毒品案件，經本院裁定送觀察、勒戒後，因無繼續施用之傾向，
    而經高雄地檢署檢察官，於八十八年七月六日以八十八年度偵緝字第一○三六號
    為不起訴處分確定在案。嗣其竟於前開不起訴處分確定後五年內，復基於概括犯
    意，連續施用第二級毒品而犯本案，並因此經本院於九十年十一月十五日，以九
    十年度毒聲字第六九一○號裁定送觀察、勒戒後，因認有繼續施用之傾向，乃經
    本院於九十一年二月二十日以九十一年度毒聲字第七八一號裁定令入戒治處所執
    行強制戒治等情，有被告刑案資料查註紀錄表、臺灣高等法院被告全國前案紀錄
    表、不起訴處分書、裁定書等資料在卷可參，堪信為真實。從而，被告於前開不
    起訴處分確定後五年內復二犯毒品危害防制條例第十條之罪，事證明確，其犯行
    洵堪認定。
三、復按安非他命為毒品危害防制條例第二條第二項第二款所稱之第二級毒品，是被
    告施用安非他命之行為，係犯該條例第十條第二項之施用第二級毒品罪。被告持
    有第二級毒品安非他命，嗣進而施用之，持有之低度行為應為施用之高度行為所
    吸收，不另論罪。其前後多次施用第二級毒品之行為時間密接、犯罪構成要件相
    同，顯係基於概括犯意為之，應依連續犯規定論處，並加重其刑。又被告九十年
    十月二十九日、九十一年一月十五日、九十二年三月二十日、九十二年七月十四
    分別施用第二級毒品安非他命部分，雖未經起訴，惟與已起訴部分之犯罪事實，
    既有裁判上一罪之連續犯關係，已如上述，依審判不可分之法理，本院自得一併
    審究，併此敘明。再被告前曾因違反麻醉藥品管理條例案件，經本院於八十五年
    十二月六日，以八十五年度易字第七二二七號刑事判決，判處有期徒刑三月，並
    確定在案，嗣於八十七年九月二十九日易科罰金執行完畢，有臺灣高等法院被告
    全國前案紀錄表、被告刑事資料查註紀錄表各一份在卷可稽，是其於前開有期徒
    刑執行完畢後五年內，再犯本件有期徒刑以上之罪，為累犯，應依刑法第四十七
    條之規定，加重其刑。爰審酌被告前已有施用毒品之前科，卻仍基於概括之犯意
    ，連續施用毒品，已如上述，顯見其並無戒除毒害之決心，及其所犯罪行乃自戕
    之行為，尚無害及他人，犯後坦承犯行，態度良好等一切情狀，量處如主文所示
    之刑，以資懲儆。
四、另被告於九十年八月十一日為警所查獲之疑似為第二級毒品安非他命一小包（驗
    前毛重十四點二公克、驗後毛重十四點一公克，本院卷第四十七頁）、玻璃球吸
    食器一個，及於九十二年七月十五日為警所查獲之疑似為第二級毒品安非他命一
    包（驗前毛重一點六公克、驗後毛重一點五公克）及玻璃球一支，經送鑑定結果
    確為二級毒品安非他命或含第二級毒品安非他命殘渣之成分，此有高雄醫學大學
    附設中和紀念醫院0000－000號、0000－000號、0000－00
    0號、0000－000號檢驗報告共四份附卷可參（參九十一年度易字第二八
    三四號案卷第四十七頁、第四十九頁、第五十頁、第五十二頁）。再上開吸食器
    及玻璃球既含第二級毒品安非他命之殘渣，而與安非他命不能析離，應整體視為
    第二級毒品，是前開第二級毒品安非他命二小包及吸食器、玻璃球等物均應依毒
    品危害防制條例第十八條第一項前段，宣告沒收銷燬之。又鑑驗所耗損之毒品，
    既已費失，自無庸宣告沒收銷燬，併此敘明。
五、據上論斷，應依刑事訴訟法第二百七十三條之一第一項、第二百九十九條第一項
    前段，毒品危害防制條例第十條第二項、第十八條第一項前段，刑法第十一條前
    段、第五十六條、第四十七條，判決如主文。
本案經檢察官乙○○到庭執行職務
中      華      民      國      九十二      年    十一      月  二十    日
                                      臺灣高雄地方法院刑事第二庭
                                          法  官    林靜梅
右正本證明與原本無異。
如不服本判決，應於判決送達後十日內，向本院提出上訴狀。
                                          書記官    洪生輝
中    華    民    國      九十二      年      十一      月     二十五   日
附錄本案論罪科刑法條全文：
毒品危害防制條例第十條
  施用第一級毒品者，處六月以上五年以下有期徒刑。
  施用第二級毒品者，處三年以下有期徒刑。


司法院資訊處製作；財團法人民間司法改革基金會備份。
